













Warszawa

# edukacja

#### Technikum samochodowe nr 3

Technik mechanik (2007-2010)

### doświadczenie

# Starszy Koordynator obsługi naziemnej

Kadra kierownicza niższego szczebla (2017 - 2021)

- Nadzór nad procesami obsługi statku powietrznego
- Obsługa samolotów frachtowych UPS
- Zarządzanie sprzętem i personelem
- Kontakt z zewnętrznymi firmami
- Współpraca ze służbami lotniskowymi

#### Tiki Bartender

Właściciel (2015-2017)

- Kompleksowa obsługa klientów biznesowych
- · Kompleksowa obsługa barmańska
- Szkolenia
- Prezentacje

## skills

Praca Zespołowa

Praca pod presją czasu

Zarządzanie personelem

Analityczne myślenie

Publiczne relacje





.....

#### O MNIE

W każdej pracy dążę do realizacji założonych celów i powierzonych mi zadań. Bardzo ważny jest dla mnie rozwój zawodowy. Byłem koordynatorem na lotnisku Chopina w Warszawie. Świetnie radzę sobie w pracy zespołowej, zarówno jako lider jak i członek zespołu. Lubię pomagać innym .Posiadam tez doświadczenie w pracy za barem. Dzięki temu obsługa bardziej wymagających klientów nie jest mi obca .

Prowadziłem również szkolenia dla personelu.

Wolny czas spędzam na jeździe rowerem szosowym. W weekendy można spotkać mnie na żaglach m.in. na Zalewie Zegrzyńskim. Poza tym lubię aktywny wypoczynek "czytanie książek ( thrillery, kryminały, rozwój osobisty), spełniam się również w kuchni.

#### KLAUZULA:

Wyrażam zgodę na przetwarzanie moich danych osobowychdla potrzeb niezbędnych do realizacji procesu rekrutacji(zgodnie z ustawą z dnia 10 maja 2018 roku o ochronie danychosobowych (Dz. Ustaw z 2018, poz. 1000) oraz zgodnie zRozporządzeniem Parlamentu Europejskiego i Rady (UE)2016/679 z dnia 27 kwietnia 2016 r. w sprawie ochrony osóbfizycznych w związku z przetwarzaniem danych osobowych i wsprawie swobodnego przepływu takich danych oraz uchyleniadyrektywy 95/46/WE (RODO)).

